【裁判字號】    98,審小上,6
【裁判日期】    980227
【裁判案由】    清償債務
【裁判全文】
臺灣高雄地方法院民事裁定             98年度審小上字第6號
上  訴  人  甲○○
被上訴人    立新資產管理股份有限公司
法定代理人  乙○○
上列當事人間請求清償債務事件，上訴人對於民國97年12月9 日
本院高雄簡易庭97年度鳳小字第2385號第一審判決提起上訴，本
院裁定如下：
    主    文
上訴駁回。
第二審訴訟費用新臺幣壹仟伍佰元由上訴人負擔。
    理    由
一、按對於小額程序第一審判決之上訴，非以其違背法令為理由
    ，不得為之；又上訴狀內應記載上訴理由，表明下列各款事
    項：1.原判決所違背之法令及其具體內容。2.依訴訟資料可
    認為原判決有違背法令之具體事實，民事訴訟法第436 條之
    24第2 項、第436 條之25分別定有明文。故對小額訴訟程序
    之第一審判決提起上訴時，其上訴狀或理由書應具體指摘原
    判決有何不適用法規或適用法規不當之情形，並揭示該法規
    之條項或其內容；若係成文法以外之法則，應揭示該法則之
    旨趣；倘為司法院解釋或最高法院之判例，則應揭示該判解
    之字號或其內容；如依民事訴訟法第469 條第1 款至第5 款
    所列情形為理由時，其上訴狀或理由書應揭示合於該條款之
    事實。如其上訴狀未依此項方法表明理由，其上訴即不合法
    ，應駁回其上訴。
二、上訴意旨略以：伊不同意訴外人中國信託商業銀行股份有限
    公司（下稱中國信託）轉讓債權予被上訴人，前曾向中國信
    託表明願分期償還，故請被上訴人亦能同意伊按月分期攤還
    新臺幣（下同）600 元，爰依法提起上訴等語。
三、經查，上訴人所爭執之事項，業經原審依兩造陳述、現金卡
    申請書、約定條款、小額信用貸款授信批覆書、債權讓與金
    額明細表、還款紀錄、放款帳戶還款交易明細、債權讓與證
    明書及債權讓與公告等據以認定，其理由並無違法不當之處
    ，亦無適用法規不合法律規定，或違反司法院大法官會議之
    解釋、最高法院尚有效判例之情形。上訴意旨就系爭建物存
    有物之瑕疵為指摘，並未具體指明原審判決有如何不適用法
    規或適用法規不當，或有民事訴訟法第469 條第1 款至第 5
    款所稱當然違背法令之情事，及符合該條款要件之具體事實
    。自難認其已合法表明上訴理由，依首揭說明，應認其上訴
    為不合法。
四、復按於小額訴訟之上訴程序，法院為訴訟費用之裁判時，應
    確定其費用額，民事訴訟法第436 條之19第1 項、第436 條
    之32第1 項定有明文。本件第二審裁判費用為1,500 元，應
    由上訴人負擔，爰併為裁定如主文第二項所示。
五、據上論結，本件上訴為不合法，依民事訴訟法第436 之32第
    1 項、第2 項、第436 條之19第1 項、第444 條第1 項前段
    、第95 條 、第78條，裁定如主文。
中    華    民    國    98    年    2     月    27    日
                      民事第二庭審判長法  官  陳嘉惠
                                      法  官  黃悅璇
                                      法  官  張維君
以上正本係照原本作成。
本裁定不得抗告。
中    華    民    國    98    年    2     月    27    日
                                      書記官  林怡君


司法院資訊處製作；財團法人民間司法改革基金會備份。
